臺灣高等法院刑事判決　　　　　　　　　　　　　九十三年度上訴字第二０一八號
　　上　訴　人
　　即　被　告　甲○○
右上訴人，因毒品危害防制條例案件，不服臺灣基隆地方法院，九十三年度訴字第三
八號，中華民國九十三年五月三十一日第一審判決（起訴案號：臺灣基隆地方法院檢
察署九十二年度毒偵字第一二七０號、併辦案號：同署九十三年毒偵字第五五五、五
七０、五七六號、九十三年偵緝字第七０號）提起上訴後，復經檢察官移送併辦（併
辦案號：同上署九十三年毒偵字第九二二、一一０九號）本院判決如左：
    主  文
原判決撤銷。
甲○○連續施用第一級毒品，累犯，處有期徒刑拾壹月，如附表編號一、二、四至七
所示之海洛因均沒收銷燬之，裝置該海洛因之小塑膠袋共拾壹個，及編號三、五所示
之注射針筒均沒收；又連續施用第二級毒品，累犯，處有期徒刑玖月，如附表編號一
、二、三、四所示之安非他命均沒收銷燬之，裝置該安非他命之小塑膠袋共柒個及編
號二、三所示之吸食器均沒收。應執行有期徒刑壹年伍月，如附表編號一至七所示之
海洛因、安非他命均沒收銷燬之，裝置上開海洛因、安非他命之小塑膠袋共拾捌個及
編號二、三至五所示之注射針筒、吸食器均沒收。
    事  實
一、甲○○前因妨害自由及恐嚇取財等案件，經本院判處有期徒刑三年六月確定，於
    民國八十八年一月十九日執行完畢，又因竊盜案件，經臺灣板橋地方法院判處有
    期徒刑三月確定，於九十一年十月二十八日執行完畢，竟不切實改正行為，其間
    即因施用第二級毒品安非他命案件，經送觀察、勒戒，認有繼續施用毒品之傾向
    ，經臺灣臺東地方法院裁定送強制戒治，於八十九年十一月二十三日戒治期滿，
    由臺灣臺東地方法院檢察署檢察官於八十九年十一月二十七日，以八十九年度戒
    毒偵字第八八號為不起訴處分確定。詎仍不知悔改，復分別基於施用第一級毒品
    海洛因及第二級毒品安非他命之概括犯意，海洛因部分自九十二年十二月十二日
    起，安非他命自同月十一日起，分別以將海洛因摻水注入注射針筒施打血管方式
    、安非他命置於玻璃球內加熱燒烤產生煙霧而吸食之方式，在基隆市○○區○○
    路一二九號五樓住處及基隆市○○路不詳店名之電動玩具店內廁所等地，毒品海
    洛因約一天施用二至三次、安非他命約一天施用一次，而各連續施用多次。嗣分
    別於如附表所示時間及地點為警查獲，並扣得如附表所示之物。
二、案經基隆市警察局第一、第二及第四分局報告臺灣基隆地方法院檢察署檢察官偵
    查起訴及移送併辦。
    理  由
一、上訴人即被告甲○○先後在警訊、偵查及原審中已坦承於右揭時地連續施用第一
    級毒品海洛因及第二級毒品安非他命等情不諱，而其為警查獲時所採集之尿液，
    經檢測呈嗎啡及甲基安非他命陽性反應，有基隆市衛生局基衛檢字第０九二００
    一八七八０號、第0000000000號、第0000000000號、第0
    000000000號、第0000000000號及第0000000000
    號檢驗成績書；法務部調查局九十三年二月二十五日調科壹字第０九三六二四一
    二四八０號、九十三年五月十七日調科壹字第０九三六二三九二一九０號檢驗通
    知書、臺灣尖端先進生技醫藥股份有限公司濫用藥物檢驗報告在卷可憑，扣案如
    附表編號一、二、四、五、七之白色粉末均屬第一級毒品海洛因，亦有法務部調
    查局調科壹字第三二０００一九０八號、第000000000號、第0000
    00000號、第000000000號、第000000000號鑑定通知書
    附卷可證；又扣案如附表編號一、二、三、四所示之白色結晶體為第二級毒品安
    非他命之情，亦據被告供承在卷，且有內政部警政署刑事警察局九十三年二月二
    十六日刑鑑字第０九三００三六四一０號鑑驗通知書一紙在卷可稽，附表編號六
    所示之白色粉末亦係海洛因，並為被告在警訊及偵查中供明，復由本院調出當庭
    勘明，此外復有注射針筒二支、安非他命吸食器二組扣案可佐，足認被告之自白
    與事實相符。次查被告前因施用第二級毒品案件，經裁定觀察勒戒，認有繼續施
    用傾向，再經法院裁定送強制戒治期滿，由檢察官為不起訴處分確定，有不起訴
    處分書影本一紙在卷可按。本件事證明確，被告於不起訴處分後，五年內再犯施
    用第一級與第二級毒品之犯行，堪可認定。
二、核被告所為，係犯毒品危害防制條例第十條第一項及第二項之施用第一級毒品罪
    與施用第二級毒品罪。其因施用而持有毒品之低度行為，應為施用各該毒品之高
    度行為所吸收，不另論罪。又其先後多次施用第一級毒品及第二級毒品之行為，
    均各時間緊接，並各觸犯罪構要件相同之罪，顯均係基於概括犯意為之，均各為
    連續犯，均應各依法論以一罪，並依法加重其刑。公訴人雖僅就被告於九十二年
    十二月十二日採尿前之一日內、四日內某時，施用第一級毒品海洛因與第二級毒
    品安非他命之犯行提起公訴，然未起訴之部分既與起訴部分有如前述之連續犯裁
    判上一罪關係，本院依法自得併予審理，允宜敘明。被告所連續犯上開二罪，犯
    意各別，罪名不同，行為互異，應予分論併罰。被告前曾受如事實欄所載有期徒
    刑之執行，此有本院被告全國前案紀錄表附卷可考，其於執行完畢後五年以內，
    再犯本件最重本刑為有期徒刑以上之刑之罪，為累犯，應遞加重其刑。
三、原審予以論罪科刑，固非無見，惟原判決未及審酌被告所為如附表編號六、七所
    示之犯行，尚嫌未週，被告未具理由，提起上訴，雖不能認為有理由，但原判決
    既有可議，尚不能逕予維持，應由本院予以撤銷改判。爰審酌被告有前犯紀錄之
    不良素行，仍不思悔改，屢遭警查獲，竟仍一再施用毒品，足見毫無決心，姑念
　　其犯罪後坦承犯行、態度良好，且所犯施用毒品行為係戕害自己身心健康，尚未
　  危及他人等一切情狀，就所犯二罪分別量處如主文所示之刑，並定其執行刑。扣
    案如附表編號一、二、四、五、六、七所示之海洛因係屬第一級毒品、編號一、
    二、三、四所示之安非他命係屬第二級毒品，均應諭知沒收銷燬之；另扣案如附
    表二、三、五所示之注射針筒、吸食器，係屬被告所有，分別供施用第一級毒品
    及第二級毒品所用之物，亦應併予宣告沒收。又裝置上開各第一級毒品及第二級
    毒品所用之小塑膠袋（即每一小包均使用一個小包裝袋），亦係屬被告所有，供
    犯罪所用之物，應併予宣告沒收。
四、被告經合法傳喚，無正當之理由不到庭，雖事後來信略謂因做工不克到庭云云，
    既未有任何證明文件，且理由亦非正當，爰不待其陳述，逕行判決。
據上論斷，應依刑事訴訟法第三百六十九條第一項前段、第三百六十四條、第二百九
十九條第一項前段、第三百七十一條，修正後毒品危害防制條例第十條第一項、第二
項、第十八條第一項前段，刑法第十一條前段、第五十六條、第四十七條、第五十一
條第五款、第三十八條第一項第二款，判決如主文。
本案經檢察官邱美育到庭執行職務。
中　　　華　　　民　　　國　　九十三　　年　　　八　　　月　　 十八 　　日
                              臺灣高等法院刑事第十四庭
                                  審判長法  官　陳　祐　輔
                                        法  官　陳　國　文
                                        法  官　洪　昌　宏
右正本證明與原本無異。
如不服本判決，應於收受送達後十日內向本院提出上訴書狀，其未敘述上訴之理由者
並得於提起上訴後十日內向本院補提理由書（均須按他造當事人之人數附繕本）。
                                        書記官　廖　月　女
中　　　華　　　民　　　國　　九十三　　年　　　八　　　月　　 二十 　　日
附表
┌──┬─────────┬──────┬──────┬────────┐
│編號│　時　　　　　間　│　地　　　點│   查獲物品 │　備　　　　註　│
├──┼─────────┼──────┼──────┼────────┤
│ 一 │九十二年十二月　　│基隆市○○路│一海洛因一小│一海洛因淨重一‧│
│ 　 │十二日下午六時許　│一六一巷口  │  包　　    │二六公克、純質淨│
│    │　                │            │二安非他命一│重一‧一六公克。│
│    │                  │            │  小包　　  │二安非他命毛重二│
│    │                  │            │  　　　　  │．六公克。      │
├──┼─────────┼──────┼──────┼────────┤
│ 二 │九十二年十二月十九│基隆市○○路│一海洛因二小│一海洛因合計淨重│
│    │日下午八時十分許　│一二九號五樓│  包        │０‧九一公克。　│
│    │                  │            │二安非他命四│二安非他命合計淨│
│ 　 │                  │            │  小包      │重一‧六公克，驗│
│    │                  │            │三吸食器一組│餘重一‧五二公克│
│    │                  │            │            │三吸食器屬被告所│
│    │                  │            │            │有供施用第二級毒│
│    │                  │            │            │品所用之物      │
├──┼─────────┼──────┼──────┼────────┤
│ 三 │九十三年三月二十一│基隆市○○路│一安非他命一│一安非他命毛重０│
│    │日凌晨零時五十分許│二七八巷六二│  小包      │‧五公克        │
│    │                  │弄七四號前  ├──────┼────────┤
│    │                  │            │二注射針筒一│二屬被告所有供施│
│    │                  │            │  支        │用第二級毒品所用│
│    │                  │            │            │之物            │
│    │                  │            ├──────┼────────┤
│    │                  │            │三吸食器一組│三屬被告所有供施│
│    │                  │            │            │用第二級毒品所用│
│    │                  │            │            │之物。          │
├──┼─────────┼──────┼──────┼────────┤
│ 四 │九十三年三月二十五│基隆市○○街│一海洛因三小│一海洛因合計淨重│
│    │日下午七時許      │三六０號十五│  包        │０‧八四公克    │
│    │                  │樓          │二安非他命一│二安非他命毛重０│
│    │                  │            │  小包      │‧三公克        │
├──┼─────────┼──────┼──────┼────────┤
│ 五 │九十三年三月二十七│基隆市七堵區│一海洛因一小│一海洛因淨重０‧│
│    │日下午九時許      │後火車站    │  包        │四七公克        │
│    │                  │            ├──────┼────────┤
│    │                  │            │二注射針筒一│二屬被告所有供施│
│    │                  │            │  支        │用第一級毒品所用│
│    │                  │            │            │之物            │
├──┼─────────┼──────┼──────┼────────┤
│ 六 │九十三年五月二十四│基隆市○○街│海洛因三小包│總毛重二‧二五公│
│    │日二十時四十分    │三０巷口    │            │克              │
├──┼─────────┼──────┼──────┼────────┤
│ 七 │九十三年六月十九日│基隆市○○街│海洛因一小包│總毛重０‧二公克│
│    │十八時二十分      │五三號前    │            │                │
└──┴─────────┴──────┴──────┴────────┘
